【裁判字號】    99,聲減,30
【裁判日期】    980506
【裁判案由】    聲請減刑等
【裁判全文】
臺灣高等法院臺中分院刑事裁定          99年度聲減字第30號
聲  請  人  臺灣高等法院臺中分院檢察署檢察官
受  刑  人  甲○○
上列受刑人因違反毒品危害防制條例案件，已經判決罪刑確定，
聲請人聲請減刑（99年聲減字第29號），本院裁定如下：
    主  文
甲○○所犯連續施用第一級毒品罪，減為有期徒刑陸月，如易科
罰金，以銀元參佰元即新臺幣玖佰元折算壹日。
    理  由
一、查受刑人甲○○因自民國94年1月11日某時起至同年6月1日
    止犯連續施用第一級毒品罪，經本院以94年度上訴字第1493
    號判決判處其有期徒刑1年（起訴案號：臺灣彰化地方法院
    檢察署94年度毒偵字第1603號），嗣經最高法院以95年度臺
    上字第288號判決以其上訴不合法，駁回其上訴確定在案。
    茲檢察官以該案業經法務部核准撤銷假釋，其犯罪時間在中
    華民國96年4月24日以前，所犯毒品危害防制條例第10條第1
    項之罪，合於減刑條件，聲請予以減刑，經核尚無不合，應
    予准許。又按「犯最重本刑為5年以下有期徒刑以下之刑之
    罪，依本條例規定減為6月以下有期徒刑、拘役者，應於為
    減刑裁判時，併諭知易科罰金折算之標準。」中華民國96年
    罪犯減刑條例第9條定有明文。本件受刑人所犯之罪，為最
    重本刑5年以下有期徒刑之刑之罪，經減為6月有期徒刑，揆
    諸上揭規定，自應由本院於為減刑裁判時，併諭知易科罰金
    折算之標準。另查：
  (一)依中華民國96年罪犯減刑條例第8條第1項規定：「依本條例
    應減刑之罪，已經判決確定尚未執行或執行未完畢者，由檢
    察官或應減刑之人犯聲請最後審理事實之法院裁定之。」如
    於該條例施行之前，其刑已執行完畢者，即無再予減刑之可
    言。次按刑法第79條之1第1項規定：「2以上徒刑併執行者
    ，第77條所定最低應執行之期間，合併計算之。」同條第3
    項規定：「依第1項規定合併計算執行期間而假釋者，前條
    第1項規定之期間，亦合併計算之。」則2以上有期徒刑併執
    行之情形，倘經許其假釋出獄者，其報請許可假釋所須最低
    應執行之期間，既應合併計算，且假釋之殘刑期間，亦應合
    併計算之，其期間即無從區分。依此，2以上有期徒刑併執
    行時，不論其所執行之期間是否已逾其中1罪之刑期，均應
    認為尚未執行完畢（最高法院97年度臺非字第346號判決意
    旨可資參照）。
  (二)查本件受刑人所犯連續施用第一級毒品罪，前經本院以94年
    度上訴字第1493號判決判處有期徒刑1年確定在案，於95年5
    月5日入監執行；嗣因另案再犯搶奪、偽證等罪，經本院分
    別以95年度上訴字第1859號、95年度上訴字第1835號判決判
    處有期徒刑3年、5月，均經確定在案，並經本院以96年度聲
    減字第1792號就搶奪、偽證2罪減刑暨定應執行刑為有期徒
    刑3年2月，並自95年5月5日接續執行。受刑人後於98年6月
    26 日因縮短刑期假釋出監，然於假釋保護管束期間因更犯
    竊盜罪經判處徒刑確定，經法務部依法撤銷假釋等情，有臺
    灣高等法院被告前案紀錄表、臺灣彰化監獄99年3月19日彰
    監教字第0996100197號報請撤銷假釋報告表、法務部98年6
    月2日法矯字第0980019809號函附卷足憑。雖依前揭臺灣彰
    化監獄報請撤銷假釋報告表，本件受刑人所犯連續施用第一
    級毒品罪之刑期起迄日期為「自95年5月5日起至96年5月4日
    止」，惟依上開最高法院97年度臺非字第346號判決意旨，
    本件受刑人所犯連續施用第一級毒品罪應認為尚未執行完畢
    ，仍應依中華民國96年罪犯減刑條例予以減刑，附此敘明。
  (三)又按受刑人行為後，刑法第41條經修正公布，並於95年7月1
    日施行。修正前該條規定為：「犯最重本刑為5年以下有期
    徒刑以下之刑之罪，而受6個月以下有期徒刑或拘役之宣告
    ，因身體、教育、職業、家庭之關係或其他正當事由，執行
    顯有困難者，得以1元以上3元以下折算1日，易科罰金。但
    確因不執行所宣告之刑，難收矯正之效，或難以維持法秩序
    者，不在此限。」又受刑人行為時之易科罰金折算標準，修
    正前罰金罰鍰提高標準條例第2條前段（現已刪除）規定，
    就其原定數額提高為1百倍折算1日，本件受刑人行為時之易
    科罰金折算標準，應以銀元300元折算1日，經折算為新臺幣
    後，應以新臺幣900元折算1日。惟95年7月1日修正公布施行
    之刑法第41條第1項前段規定：「犯最重本刑為5年以下有期
    徒刑以下之刑之罪，而受6個月以下有期徒刑或拘役之宣告
    者，得以新臺幣1千元、2千元或3千元折算1日，易科罰金。
    」比較修正前後之易科罰金折算標準，以95年7月1日修正公
    布施行前之規定，較有利於受刑人，應依刑法第2條第1項前
    段，適用修正前刑法第41條第1項前段規定，定其折算標準
    。
二、依中華民國96年罪犯減刑條例第2條第1項第3款、第2條第2
    項但書、第8條第1項、第9條，刑法第2條第1項前段、（修
    正前）第41條第1項前段，（修正刪除前）罰金罰鍰提高標
    準條例第2條，裁定如主文。
中    華    民    國    98    年     5    月    6    日
            刑事第九庭  審判長法  官  江  德  千
                              法  官  莊  深  淵
                              法  官  賴  妙  雲
以上正本證明與原本無異。
如不服本裁定，應於裁定送達後五日內向本院提出抗告狀。
                              書記官  蘇  昭  文
中    華    民    國    98    年     5    月    6    日

司法院資訊處製作；財團法人民間司法改革基金會備份。
